---
title: "SIM_CM1_D_M0725060"
author: "Amanda Rizky"
date: "2026-05-23"
output: html_document
---


<style>

body{
  font-family: 'Poppins', sans-serif;
  background: #fafafa;
  color: #2d3436;
  margin: 20px;
}

h1{
  text-align: center;
  color: #6c5ce7;
  font-size: 34px;
}

h2{
  background: #6c5ce7;
  color: white;
  padding: 10px;
  border-radius: 10px;
  margin-top: 30px;
}

p{
  text-align: justify;
}

pre{
  background: #2d3436 !important;
  color: white !important;
  padding: 12px;
  border-radius: 10px;
}

code{
  background: #f1f2f6;
  color: #e84393;
  padding: 2px 5px;
  border-radius: 5px;
}

table{
  width: 100%;
  border-collapse: collapse;
  margin-top: 15px;
}

th{
  background: #6c5ce7;
  color: white;
  padding: 10px;
}

td{
  padding: 8px;
  border-bottom: 1px solid #ddd;
}

img{
  display: block;
  margin: auto;
  border-radius: 12px;
}

.MathJax{
  font-size: 110% !important;
}

</style>


## Mengkoneksikan MySQL ke R Studio
```{r}
library(DBI)
library(odbc)
odbcListDrivers()
library(DBI)


con2 = DBI::dbConnect(odbc(),
                      
                      Driver = "MySQL ODBC 8.0 ANSI Driver",
                      
                      Server = "127.0.0.1",
                      
                      UID = "root",
                      
                      PWD = "Amanda31/",
                      
                      Port = 3306,
                      Database = "sakila") 


```
# Insight
Analisis hubungan biaya rental film terhadap jumlah rental pada database Sakila menggunakan uji korelasi Pearson.

Analisis dilakukan untuk mengetahui hubungan antara biaya rental film dengan jumlah rental pada database Sakila. Biaya rental diduga memengaruhi minat pelanggan dalam melakukan penyewaan film.

# Mengambil Data dari Database Sakila
```{r}
data <- dbGetQuery(con2, "SELECT 
    f.rental_rate AS Rental_Rate,
    COUNT(r.rental_id) AS Total_Rental

FROM film f

JOIN inventory i
    ON f.film_id = i.film_id

JOIN rental r
    ON i.inventory_id = r.inventory_id

GROUP BY f.film_id, f.rental_rate

")

data
```
#  Eksplorasi Data
```{r}
head(data)

str(data)

summary(data)
```
# Visualisasi Data
Boxplot Hubungan Rental Rate dan Total Rental
```{r}
library(ggplot2)

ggplot(data,
       aes(x = as.factor(Rental_Rate),
           y = Total_Rental,
           fill = as.factor(Rental_Rate))) +

  geom_boxplot() +

  labs(
    title = "Distribusi Jumlah Rental Berdasarkan Biaya Rental",
    x = "Biaya Rental",
    y = "Jumlah Rental"
  )
```
# Hipotesis Uji Korelasi Pearson

$$
H_0 : \rho = 0
$$

$$
H_1 : \rho \neq 0
$$
# Uji Korelasi Pearson
```{R}
data$Total_Rental <- as.numeric(data$Total_Rental)

cor.test(data$Rental_Rate,
         data$Total_Rental,
         method = "pearson")
```

# Persamaan Korelasi Pearson

$$
r = \frac{\sum (x_i - \bar{x})(y_i - \bar{y})}
{\sqrt{\sum (x_i - \bar{x})^2 \sum (y_i - \bar{y})^2}}
$$

# Interpretasi

Berdasarkan hasil visualisasi scatter plot terlihat hubungan antara biaya rental film dengan jumlah rental film pada database Sakila.

Hasil uji korelasi Pearson menunjukkan nilai korelasi dan p-value yang digunakan untuk mengetahui signifikansi hubungan antara kedua variabel.

Jika nilai p-value kurang dari 0,05 maka dapat disimpulkan bahwa terdapat hubungan signifikan antara biaya rental dan jumlah rental film.